# 未取得房产证、土地证摊销问题

提问人：4927129 时间：2020-06-21 11:13:00
请教陈版主，现有村办科技产业园投资公司，主营园区商管出租，账面有一块土地及办公楼，支持金额分别达 2000万元、 1000 万元，暂时计入无形资产、固定资产，因历史原因及多种原因房产证、土地证在该产业园投资公司所属区国资委下属一家国有企业名下，一直未进行计提折旧和摊销，导致账面大量房租收入无成本费用抵扣，每年缴纳大量企业所得税，据调查，取得土地证房产证无收入一直亏损，请教陈版主，该产业园投资公司可以对该房屋及土地在本年补提折旧及摊销吗？查询到相关资料，土地一般按照上使用年限进行摊销，固定资产竣工暂估计提待取所有权证再调整。不知是否在会计和税务方面在今年补提折旧及摊销，谢谢

回答人：chenyiwei
首先应按照实质重于形式原则，判断该房屋、土地是否应确认为该产业园投资公司的资产，即其相关经济利益可以流入本企业，且本企业可主导其使用和经营。在这一过程中，务必要关注审计证据的充分性和适当性。
如果满足该条件，则应确认为该公司自身的资产，相应地按预计使用寿命计提折旧和摊销。

提问人：4927129 时间：2020-06-22 13:12:00
哦，谢谢陈版主精彩回复，再想请问一下，税法上可按照预计使用年限相应的计提摊销费用作为所得税税前扣除吧？

回答人：chenyiwei
可以，但受制于税法对最短折旧、摊销年限的规定。